臺灣高等法院刑事裁定
109年度抗字第765號
抗 告 人即
受  刑  人  黃志遠



上列抗告人因檢察官聲請定其應執行刑案件，不服臺灣桃園地方
法院於中華民國109年4月15日所為109年度聲字第1268號裁定，
提起抗告，本院裁定如下：
    主  文
抗告駁回。
    理  由
一、原裁定略以：聲請人臺灣桃園地方檢察署檢察官以抗告人即
    受刑人黃志遠因犯如附表所示罪刑，先後經判決確定，依抗
    告人之請求，將得易科罰金與不得易科罰金之罪，聲請合併
    定其應執行之刑，經核於法並無不合，乃在各刑中之最長期
    以上、各刑合併之刑期以下，以及附表編號1、2所示2罪曾
    經合併定刑所形成之內部界線，併考量所犯各罪之犯罪時間
    、行為態樣、侵害法益、法律規範目的、違反義務之嚴重性
    及貫徹刑法公平正義理念之內部限制等因素，兼衡刑罰邊際
    效應遞減及刑罰相當性原則，而酌定其應執行之刑有期徒刑
    3年9月等語。
二、抗告意旨略以：其依臺灣臺中地方法院103 年度中交簡字第
    3610號及臺灣桃園地方法院104年度壢交簡字第297號判決所
    各宣告之有期徒刑3月（即附表編號1、2所示罪刑），均已
    執行完畢，原裁定未予扣除而併入本案定刑，有所違誤，爰
    提起抗告等語。
三、本院之判斷：
  ㈠裁判確定前犯數罪者，併合處罰之；數罪併罰，有2裁判以上
    者，依第51條之規定，定其應執行之刑，刑法第50條第1項
    前段、第53條各有明定。又二裁判以上數罪，縱其中一部分
    已執行完畢，如該數罪尚未全部執行完畢，因與刑法第54條
    所稱僅餘一罪之情形有別，自仍應依刑法第53條之規定，定
    其應執行之刑；至於數罪併罰之數刑罰中有已執行完畢之部
    分，嗣後與他罪合併定應執行刑者，僅係確定後由檢察官換
    發執行指揮書執行應執行刑時，將其已執行部分予以扣除之
    問題，非謂不符數罪併罰要件（最高法院105年度台抗字第5
    32號裁定意旨參照）。刑法第51條第5款規定：數罪併罰，
    宣告多數有期徒刑者，於各刑中之最長期以上，各刑合併之
    刑期以下，定其刑期。按數罪併罰合併定應執行刑之制度目
    的，在就所犯數罪，以各罪宣告刑為基礎，綜合評價犯罪人
    最終應具體實現多少刑罰，方符合罪責相當要求並達刑罰目
    的。刑法第51條所定數罪併罰之方法，就宣告多數有期徒刑
    者，僅於該條第5款規範其界限，有關衡酌之裁量因子為何
    ，則無明文。惟依其制度目的，應綜合評價各罪類型、關係
    、法益侵害之綜合效果，考量犯罪人個人特質，認應對之具
    體實現多少刑度，始足達到矯治教化之必要程度，並符罪責
    相當原則。此裁量權之行使，屬實體法上賦予法院依個案裁
    量之職權，如所為裁量未逾法定刑範圍，且無違背制度目的
    或公平正義情形，即無違法可言。
  ㈡查，抗告人所犯如附表所示各罪，犯罪時間均在附表編號1之
    罪於民國103年10月21日判決確定之前，原審依檢察官之聲
    請，合併定其應執行之刑，於法有據。其次，原審在各宣告
    刑中之最長期（3年8月）以上，並於附表所示各罪合併之刑
    期總和（4年2月）以下，參酌抗告人所犯附表編號1至2等罪
    ，曾經法院合併定刑有期徒刑5月所形成之內部界限，亦即
    不得重於附表編號1至2所定刑期與編號3之宣告刑等合併之
    刑期總和4年1月，併考量其所犯各罪之犯罪時間間隔、行為
    態樣、動機、侵害之法益性質、責任非難程度、法律規範目
    的、違反義務之程度、人格特性、傾向、施以矯正之必要性
    及貫徹刑法量刑公平正義理念，兼衡刑罰之邊際遞減效應以
    及刑罰相當性原則等因素，而在此範圍內，酌定其應執行之
    刑有期徒刑3年9月，核屬原審裁量權之行使，未悖於法律秩
    序之理念及法規範之內部界限與外部界限，符合法規範之目
    的，無違比例原則。
　㈢抗告意旨雖執前詞抗告，惟依前揭說明，業經執行完畢（例
    如繳完罰金、服完刑期等）之案件，只要符合定應執行刑之
    要件時，仍可與其他尚未執行完畢之罪合併定其應執行刑，
    其已執行部分，僅係檢察官日後指揮執行時，應為如何扣除
    之問題，核與定應執行刑之裁定無涉；亦即，檢察官最後依
    定刑結果執行時，會將已經執行完畢之刑度部分扣除，不致
    於重複執行而造成對抗告人不利之結果。原裁定對此亦已詳
    為說明（見原裁定三、㈣），抗告人猶執前詞指摘原裁定不
    當，容有誤會。
四、綜上所述，抗告人之抗告為無理由，應予駁回。
據上論斷，依刑事訴訟法第412條，裁定如主文。 
中    華    民    國   109    年    5     月    22    日
                刑事第二十二庭  審判長法  官  洪于智
                                      法  官  汪怡君
                                      法  官  陳銘壎
以上正本證明與原本無異。
如不服本裁定，應於收受送達後五日內向本院提出再抗告狀。 
                                      書記官  吳思葦
中    華    民    國   109    年    5     月    22    日
附表：受刑人黃志遠定應執行刑案件一覽表
編            號  1 2 罪            名  不能安全駕駛致交通危險罪 （酒後駕車之公共危險罪） 不能安全駕駛致交通危險罪 （酒後駕車之公共危險罪） 宣     告     刑  有期徒刑3月，如易科罰金，以新台幣1千元折算1日  有期徒刑3月，如易科罰金，以新台幣1千元折算1日 犯罪日期（民國）  103年9月9日 102年4月22日 偵  查 機    關 臺灣臺中地方檢察署 臺灣桃園地方檢察署   案    號 103年度速偵字第5895號 104年度撤緩偵字第49號 最  後  事實審 法    院 臺灣臺中地方法院  臺灣桃園地方法院  案    號 103年度中交簡字第3610號 104年度壢交簡字第297號  判決日期 103年9月30日 104年2月26日 確  定   判  決 法    院 臺灣臺中地方法院  臺灣桃園地方法院   案    號 103年度中交簡字第3610號 104年度壢交簡字第297號  判    決 確定日期 103年10月21日 104年3月31日 備            註  1.臺中地檢署104年度執緝字第457號。 2.編號1、2之罪刑，曾經臺灣桃園地方法院以104年度聲字第2022號裁定合併定刑有期徒刑5月（桃園地檢署105年度執更緝字第417號，已於105年10月24日因徒刑易科罰金執行完畢出監）。 1.桃園地檢署104年度執字第6932號。 2.編號1、2之罪刑，曾經臺灣桃園地方法院以104年度聲字第2022號裁定合併定刑有期徒刑5月（桃園地檢署105年度執更緝字第417號，已於105年10月24日因徒刑易科罰金執行完畢出監）。 

編            號  3 罪            名  銀行法 （非法經營銀行業務罪） 宣     告     刑  有期徒刑3年8月  犯罪日期（民國）  100年7月5日至101年2月28日 偵  查 機    關 臺灣桃園地方檢察署  案    號 102年度偵字第2162、3898號 最  後  事實審 法    院 臺灣桃園地方法院   案    號 103年度金訴字第4號  判決日期 108年8月21日 確  定   判  決 法    院 臺灣桃園地方法院   案    號 103年度金訴字第4號  判    決 確定日期 108年9月26日 備            註  桃園地檢署109年度執字第659號。